臺灣苗栗地方法院刑事判決　　　　　　　 94年度訴字第246號
公　訴　人　臺灣苗栗地方法院檢察署檢察官
被　　　告　甲○○
指定辯護人　本院公設辯護人蔡文亮
上列被告因違反槍砲彈藥刀械管制條例案件，經檢察官提起公訴
（94年度偵字第1302號），本院判決如下：
    主  文
甲○○未經許可，持有其他可發射子彈具有殺傷力之改造手槍，
處有期徒刑肆年，併科罰金新臺幣拾萬元，罰金如易服勞役，以
新臺幣玖佰元即銀元參佰元折算壹日。
扣案之仿BERETTA 廠92FS型半自動手槍製造之改造玩具手槍壹枝
（含彈匣壹個，槍枝管制編號：0000000000號）、仿FN廠1910型
半自動手槍製造之改造玩具手槍壹枝（含彈匣壹個，槍枝管制編
號：0000000000號）均沒收。
    事  實
一、甲○○於民國（下同）93年1 月間某日，在台北縣樹林市○
    ○街，向某姓名年籍均不詳綽號「阿土」之成年男子，借得
    具有殺傷力之仿BERETTA 廠92FS型半自動手槍製造之改造
    玩具手槍1 枝（含彈匣1 個，槍枝管制編號：0000000000號
    ）、具有殺傷力之仿FN廠1910型半自動手槍製造之改造玩
    具手槍1 枝（含彈匣1 個，槍枝管制編號：0000000000號）
    、具有殺傷力之口徑9MM 制式子彈1 顆（於鑑驗時已經試
    射）、未具殺傷力之土造子彈4 顆（具直徑8.0MM 金屬彈
    頭）、未具殺傷力之玩具子彈1 顆後，即未經許可而持有
    之。嗣因甲○○另犯有多案遭通緝，經苗栗縣警察局竹南分
    局竹南派出所員警，於94年4 月12日下午6 時30分許，在苗
    栗縣竹南鎮○○里○○○路「王冠汽車旅館」109 號房，將
    甲○○緝獲，警方並在甲○○隨身攜帶之皮包內，扣得上開
    槍彈。
二、案經苗栗縣警察局竹南分局報請臺灣苗栗地方法院檢察署檢
    察官偵查起訴。
　　理  由
一、認定犯罪事實所根據的證據及理由：
（一）被告甲○○於警詢時及偵、審中自白不諱。
（二）被查獲槍彈及警方查獲之地點等照片11幀附卷足憑。
（三）仿BERETTA 廠92FS型半自動手槍製造之改造玩具手槍1 枝
      （含彈匣1 個）、仿FN廠1910型半自動手槍製造之改造玩
      具手槍1 枝（含彈匣1 個）、口徑9MM 制式子彈1 顆、土
      造子彈4 顆、玩具子彈1 顆，扣案足資佐證。
（四）扣案之槍彈經送內政部警政署刑事警察局鑑定結果：「
     （1）、送鑑改造手槍2 枝，鑑驗情形如下：
       1 枝（槍枝管制編號：0000000000號），認係仿BERET
         TA廠92FS型半自動手槍製造之玩具手槍換裝土造金屬
         槍管改造而成之改造手槍，機械性能良好，可擊發適
         用子彈，認具殺傷力。
       1 枝（槍枝管制編號：0000000000號），認係仿FN廠
         1910型半自動手槍製造之金屬玩具手槍，換裝土造金
         屬槍管改造而成之改造手槍，機械性能良好，可擊發
         適用之子彈，認具殺傷力。
     （2）、送鑑改造子彈6顆，鑑驗情形如下：
       4 顆，認均係土造子彈（具直徑8.0MM 金屬彈頭），
         經取樣1顆試射，無法擊發，認不具殺傷力。
       1 顆，認係玩具子彈，經實際試射，無法擊發，認不
         具殺傷力。
       1 顆，認係口徑9MM 制式子彈，認具殺傷力。」等語
         ，有該局94年5 月9 日刑鑑字第0940058639號槍彈鑑
         定書1 份在卷足稽。
（五）由上述各項證據顯示，被告甲○○之自白，與事實相符，
      應堪採信。本件事證明確，被告甲○○上揭犯行，足堪認
      定，應依法予以論科。
二、論罪科刑的理由：
（一）論罪部分：
（1）按「未經許可持有槍砲、彈藥、刀械等罪，其持有之繼續
     ，為行為之繼續，並非狀態之繼續，故一經持有，其犯罪
     即告成立，但其完結，須繼續至持有行為終了時為止，其
     間法律縱有變更，因其行為繼續實施至新法施行以後，即
     應適用新法，尚無行為後法律變更之可言。」（最高法院
     88年度台上字第2968號判決要旨參照）。查被告甲○○收
     受上開槍彈後，槍砲彈藥刀械管制條例業於94年1 月26日
     修正公布施行，並於同年月28日生效，其中槍砲彈藥刀械
     管制條例第11條業經刪除，該法條刪除後，原規範之罪刑
     移列至修正後同條例第8 條，被告甲○○之持有行為既跨
     越新舊法，揆諸最高法院上開判決要旨說明，即應適用新
     法加以處罰，合先說明。
（2）核被告甲○○所為，係犯修正後槍砲彈藥刀械管制條例第
     8 條第4 項之未經許可持有改造手槍罪、同條例第12條第
     4項之未經許可持有子彈罪。
（3）被告甲○○同時持有改造玩具手槍及子彈，乃1 行為同時
     觸犯2 罪名，屬於異種想像競合，應依刑法第55條前段想
     像競合犯之規定，從一重之修正後槍砲彈藥刀械管制條例
     第8 條第4 項之未經許可持有改造手槍罪處斷。
（二）科刑部分：
     爰審酌被告甲○○持有2 枝改造手槍及子彈，擁槍自重，
     對社會治安威脅不小，理應重罰，惟念其所持有槍枝及子
     彈未供其他犯罪之用，犯後又能坦白承認，深表悔意等一
     切情狀，本院並參酌檢察官之具體求刑，量處如主文所示
     之刑，及就併科罰金部分諭知易服勞役之折算標準，以資
     懲儆。
（三）沒收部分：
（1）扣案具有殺傷力之仿BERETTA 廠92FS型半自動手槍製造之
     改造玩具手槍1 枝（含彈匣1 個，槍枝管制編號：000000
     0000號）、具有殺傷力之仿FN廠1910型半自動手槍製造之
     改造玩具手槍1 枝（含彈匣1 個，槍枝管制編號：000000
     0000號），均係違禁物，應依刑法第38條第1 項第1 款之
     規定宣告沒收。
（2）至扣案之具有殺傷力之口徑9MM 制式子彈1 顆，因鑑驗時
     經試射喪失子彈之功能，已非違禁物，另扣案之土造子彈
     4 顆及玩具子彈1 顆，因均無殺傷力，並非違禁物，本院
     自不另為沒收之諭知，附此敘明。
三、適用法律依據：
（1）刑事訴訟法第299 條第1 項前段。
（2）修正後槍砲彈藥刀械管制條例第8 條第4 項、槍砲彈藥刀
     械管制條例第12條第4 項。
（3）刑法第11條前段、第55條前段、第42條第2 項、第38條第
     1項第1 款。
（4）罰金罰鍰提高標準條例第2 條。
（5）現行法規所定貨幣單位折算新臺幣條例第2 條。
本案經檢察官黃智勇到庭執行職務。
中　　華　　民　　國　　94  　年　　7   　月　　21  　日
                  刑事第二庭  審判長法　官　柳 章 峰
                                    法　官　黃 怡 玲
                                    法　官　林 卉 聆
以上正本與原本無異。
如不服本判決應於送達後10日內向本院提出上訴狀（須附繕本）
。
                                    書記官  歐 明 秀
中　　華　　民　　國　　94  　年　　7   　月　　21  　日
附錄本判決論罪科刑法條：
槍砲彈藥刀械管制條例第8條
未經許可，製造、販賣或運輸鋼筆槍、瓦斯槍、麻醉槍、獵槍、
空氣槍或第4 條第1 項第1 款所定其他可發射金屬或子彈具有殺
傷力之各式槍砲者，處無期徒刑或5 年以上有期徒刑，併科新臺
幣1 千萬元以下罰金。
未經許可，轉讓、出租或出借前項所列槍枝者，處 5 年以上有期
徒刑，併科新臺幣 1 千萬元以下罰金。
意圖供自己或他人犯罪之用，而犯前二項之罪者，處無期徒刑或
7 年以上有期徒刑，併科新臺幣1 千萬元以下罰金。
未經許可，持有、寄藏或意圖販賣而陳列第 1 項所列槍枝者，處
3 年以上10年以下有期徒刑，併科新臺幣700 萬元以下罰金。
第1 項至第3 項之未遂犯罰之。
槍砲彈藥刀械管制條例第12條
未經許可，製造、販賣或運輸子彈者，處 1 年以上 7 年以下有
期徒刑，併科新台幣 5百萬元以下罰金。
未經許可，轉讓、出租或出借子彈者，處 6 月以上 5 年以下有
期徒刑，併科新台幣 3百萬元以下罰金。
意圖供自己或他人犯罪之用，而犯前二項之罪者，處3 年以上10
年以下有期徒刑，併科新台幣7百萬元以下罰金。
未經許可，持有、寄藏或意圖販賣而陳列子彈者，處 5 年以下有
期徒刑，併科新台幣 3百萬元以下罰金。
第 1 項至第 3 項之未遂犯罰之。
